臺灣彰化地方法院刑事判決　　　　　　　93年度訴字第1457號
公　訴　人　臺灣彰化地方法院檢察署檢察官
被　　　告　甲○○　女　23歲.
　　　　　　　　　　身分證統一.
　　　　　　　　　　住彰化縣北.
上列被告因違反槍砲彈藥刀械管制條例案件，經檢察官提起公訴
（93年度偵字第6366號），被告於本院準備程序中就被訴事實為
有罪之陳述，經本院合議庭裁定改依簡式審判程序審理，並判決
如下：
    主  文
甲○○未經許可，寄藏可發射子彈具有殺傷力之槍枝，累犯，處
有期徒刑壹年貳月，併科罰金新臺幣貳萬元，罰金如易服勞役，
以新臺幣玖佰元即銀元佰元折算壹日。扣案之改造手槍壹支（
槍枝管制編號0000000000號，含彈匣壹個）沒收。
    事  實
一、甲○○前因施用毒品案件，於民國89年8月11日經本院以89
    年度易字第689號判決判處有期徒刑4月確定；再因施用第一
    、二級毒品案件，於90年3月29日經本院以90年度訴字第138
    號判決分別判處有期徒刑6月、6月，應執行有期徒刑1 年確
    定；另因持有毒品案件，經本院以89年度斗簡字第218 號判
    決判處有期徒刑3月確定，前開3罪嗣經定應執行有期徒刑1
    年1月確定，並與前揭有期徒刑4月接續執行，已於91年7 月
    17日假釋出監付保護管束，並於同年11月26日保護管束期滿
    未經撤銷假釋，視為執行完畢。詎仍不知悔改，明知未經中
    央主管機關內政部之許可，不得寄藏、持有可發射子彈具有
    殺傷力之槍枝，竟未經許可，於92年8月間某日，在彰化縣
    北斗鎮○○街「光和保齡球館」外，接受林奕任（由檢察官
    另行偵辦）委託，受寄代藏由林奕任所交付可發射子彈具有
    殺傷力之改造手槍1支（係仿SIGSAUER廠半自動手槍製造之
    金屬玩具手槍，更換土造金屬槍管改造而成，槍枝管制編號
    0000000000，含彈匣1個），嗣甲○○即將上開改造手槍，
    藏放在彰化縣北斗鎮地○○路（北斗第一公墓）樹叢裡，並
    繼續持有該支改造手槍。嗣經警接獲線報得知甲○○持有上
    開改造手槍，乃於93年8月24日上午11時5分許，持本院核發
    之搜索票至彰化縣員林鎮○○路352號之「泰和汽車租賃行
    」執行搜索，經甲○○帶同警方在上開藏放處扣得上開改造
    手槍1支。
二、案經彰化縣警察局員林分局報請臺灣彰化地方法院檢察署檢
    察官偵查起訴。
    理  由
一、本件被告甲○○於準備程序中，先就前揭犯罪事實為有罪之
    陳述，且所犯係死刑、無期徒刑、最輕本刑為3年以上有期
    徒刑以外之罪，經本院合議庭依刑事訴訟法第273條之1第1
    項之規定，裁定由法官一人獨任進行簡式審判程序，先此敘
    明。
二、前揭事實，業據被告迭於警詢、偵查及本院審理中坦承不諱
    ，並經證人即查獲本案之警員謝協明於偵查中結證明確，此
    外，復有前揭改造手槍1支扣案為憑。而扣案之槍枝經送內
    政部警政署刑事警察局鑑定結果，認該改造手槍1支（槍枝
    管制編號0000000000號）係由仿SIGSAUER廠半自動手槍製造
    之金屬玩具手槍，更換土造金屬槍管改造而成之改造手槍，
    機械性能良好，可擊發適用子彈，認具殺傷力，有該局93年
    9月29日刑鑑字第0930177374號槍彈鑑定書1份在卷足參，核
    與被告前揭自白相符。本案事證已臻明確，被告犯行至堪認
    定。
三、查被告甲○○行為後，槍砲彈藥刀械管制條例部分條文業於
    94年1月26日經總統以華總一義字第09400010101號令修正公
    布，依中央法規標準法第13條之規定，應自公布日起算之第
    3日即同年月28日起發生效力。該條例經修正後，原第11條
    之條文已遭刪除，就被告未經許可持有可發射子彈具有殺傷
    力槍枝行為之處罰，條次改列於第8條第4項，其法定刑則提
    高為3年以上10年以下有期徒刑，併科新臺幣七百萬以下罰
    金；而修正前同條例第11條第4項針對同一犯行之處罰，法
    定刑為1年以上7年以下有期徒刑，併科新臺幣七百萬元以下
    罰金，其條文修正前後之有期徒刑刑期長短已然有別，經比
    較新舊法結果，以舊法較有利於行為人，故依刑法第2條第1
    項但書規定，應適用最有利於被告之修正前同條例第11條第
    4項之規定論處。核被告未經許可而寄藏可發射子彈具有殺
    傷力之槍枝，所為係犯修正前槍砲彈藥刀械管制條例第11條
    第4項之未經許可寄藏可發射子彈具有殺傷力槍枝罪。其於
    寄藏槍枝後之繼續持有行為，僅係寄藏槍枝行為之當然結果
    ，不另就持有槍彈行為再予論罪。查被告曾因施用毒品案件
    ，經本院以89年度易字第689號判決判處有期徒刑4月確定；
    再因施用第一、二級毒品案件，經本院以90年度訴字第138
    號判決分別判處有期徒刑6月、6月，應執行有期徒刑1 年確
    定；另因持有毒品案件，經本院以89年度斗簡字第218 號判
    決判處有期徒刑3月確定，前開3罪嗣經定應執行有期徒刑1
    年1月確定，並與前揭有期徒刑4月接續執行，已於91年7 月
    17日假釋出監付保護管束，並於同年11月26日保護管束期滿
    未經撤銷假釋，視為執行完畢，有臺灣高等法院被告前案紀
    錄表及刑案資料查註紀錄表各1份在卷可按，其受有期徒刑
    之執行完畢，五年內再犯本件法定本刑有期徒刑以上之罪，
    為累犯，應依法加重其刑。爰審酌被告寄藏槍枝行為對於社
    會治安及人民安居樂業之期待均有重大威脅，所生危害不容
    輕忽，惟被告於警詢及偵審期間已能坦承犯行，犯後態度堪
    稱良好，及被告犯罪動機、目的、手段、持有槍枝時間之長
    短、具有國中肄業學歷之智識程度等一切情狀，量處如主文
    所示之刑，併諭知罰金易服勞役之折算標準，以示懲儆。扣
    案之可發射子彈具有殺傷力之改造手槍1支（槍枝管制編號
    0000000000號，含彈匣1個），係槍砲彈藥刀械管制條例第4
    條第1項第1款所稱之槍砲，依同條例第5條之規定，非經中
    央主管機關許可不得製造、販賣、運輸、持有及轉讓，係違
    禁物，應依刑法第38條第1項第1款規定，宣告沒收。
四、公訴意旨另以：被告甲○○另接受林奕任交付而寄藏改造槍
    管1支等語，雖公訴人論罪時未就此部分論以被告另犯槍炮
    彈藥刀械管制條例第13條第4項之罪，惟公訴人起訴之範圍
    ，應依起訴書犯罪事實所述為據，是應認公訴人就該部分之
    犯罪事實已經起訴，應由本院加以審理。查：該改造槍管實
    係土造金屬槍管半成品，無法供組裝於適用之槍枝發射子彈
    使用，有前揭內政部警政署刑事警察局槍彈鑑定書及該局94
    年1月12日刑鑑字第0930238122號函各1份附卷可稽，則該土
    造金屬槍管半成品尚非屬該條例第4條第2項之槍枝主要組成
    零件，是被告縱有寄藏行為，亦與該條例第13條第4項寄藏
    槍枝主要組成零件之構成要件有間，而不構成該條項之犯罪
    ，惟此部分縱使構成犯罪，應與前開論罪科刑之寄藏可發射
    子彈具有殺傷力槍枝部分有想像競合犯之裁判上一罪關係，
    爰不另為無罪之諭知；至扣案之土造金屬槍管半成品1支，
    既非違禁物，亦非被告所有，供其犯罪所用或犯罪所得之物
    ，自不得宣告沒收，附此敘明。。
據上論斷，應依刑事訴訟法第273條之1第1項、第299條第1項前
段，修正前槍砲彈藥刀械管制條例第11條第4項，刑法第11條前
段、第2條第1項但書、第47條、第42條第2項、第38條第1項第1
款，現行法規所定貨幣單位折算新臺幣條例第2條，罰金罰鍰提
高標準條例第2條，判決如主文。
本案經檢察官楊中城到庭執行職務。
中　　華　　民　　國　　94　　年　　6 　　月　　10　　日
                  刑事第一庭    法  官  吳  永  梁
以上正本證明與原本無異。
如不服本判決，應於判決送達後10日內，向本院提出上訴狀（須
附繕本）。
中　　華　　民　　國　　94　　年　　6　　月　　13　　日
                                書記官  陳  美  敏
附錄本案論罪科刑法條：
修正前槍砲彈藥刀械管制條例第11條
未經許可，製造、販賣或運輸第四條第一項第一款所稱其他可發
射金屬或子彈具有殺傷力之各式槍砲者，處五年以上有期徒刑，
併科新臺幣一千萬元以下罰金。
未經許可，轉讓、出租或出借前項所列槍砲者，處三年以上十年
以下有期徒刑，併科新臺幣七百萬元以下罰金。
意圖供自己或他人犯罪之用，而犯前二項之罪者，處無期徒刑或
七年以上有期徒刑，併科新臺幣一千萬元以下罰金。
未經許可，持有、寄藏或意圖販賣而陳列第一項所列槍砲者，處
一年以上七年以下有期徒刑，併科新臺幣七百萬元以下罰金。
第一項至第三項之未遂犯罰之。
